【裁判字號】    89,上易,2108
【裁判日期】    900103
【裁判案由】    竊盜
【裁判全文】
臺灣高等法院臺南分院刑事判決            八十九年度上易字第二一八號    Ｇ
      上  訴  人
      即  被  告  乙  ○  ○
右上訴人因竊盜案件，不服臺灣台南地方法院八十九年度易字第二一九一號中華民國
八十九年十一月二十日第一審判決（起訴案號：臺灣台南地方法院檢察署八十九年度
偵字第六七七八、七六三一、八三二０號），提起上訴，本院判決如左：
      主      文
上訴駁回。
      事      實
一、乙○○曾有竊盜罪前科，竟仍不知悔改。其係十八歲以上之人，具有犯罪之習慣
    ，因受李建男（經檢察官另案通緝中）之教唆，乃基於意圖為自己不法所有之概
    括犯意，自民國（下同）八十九年二月十五日凌晨零時許起至同年五月二十日晚
    上九時許止，先後十二次於如附表所示時間、地點，攜帶其所有之客觀上可作為
    兇器使用極為銳利之Ｔ字型開鎖器乙支為行竊工具，撬壞如附表所示被害人丁○
    ○等人之自用小客車之車門鎖（毀損部份未經告訴）後，以接線方式竊取該車（
    其每次行竊之時間、地點、竊得財物及被害人均詳如附表所示）。得手後，再以
    每部車輛新台幣（下同）二萬元或每組車內音響一萬五千元至二萬元不等之價格
    出售予李建男。嗣於八十九年六月二日下午六時許，在台南市○○○路關帝廟前
    為警查獲，並扣得李建男所有上開Ｔ字型開鎖器乙支等物。
二、案經台南市警察局第六分局及高雄縣警察局湖內分局報請台灣台南地方法院檢察
    署檢察官偵查起訴。
      理      由
一、右揭事實，業據上訴人即被告乙○○於警訊時及屢次偵審中坦承不諱，核與被害
    人丁○○、辛○○、甲○○、癸○○、戊○○、己○○、子○○、丙○○、陳翠
    萍、庚○○、壬○○、丑○○指訴被竊情節相符，並經證人即承辦警員陳維德結
    證之查獲被告行竊過程屬實，復有Ｔ字型開鎖器一支扣案可資佐證，罪證明確，
    被告犯行堪以認定。
二、按扣案之Ｔ字型開鎖器長約五至六公寸，刀刃四公寸，極為銳利，客觀上顯足以
    對人之生命、身體構成危險，經本院於審理中當庭勘驗屬實，自屬兇器無訛，被
    告攜以行竊，核其所為，係犯刑法第三百二十一條第一項第三款之攜帶兇器竊盜
    罪。其先後十二次犯行，時間緊接，犯罪構成要件相同，顯係基於一個概括犯意
    反覆為之，應依連續犯之規定論以一罪，並依法加重其刑。原審適用刑法第五十
    六條、第三百二十一條第一項第三款、第三十八條第一項第二款，竊盜犯贓物犯
    保安處分條例第三條第一項第一款、第四條、第五條第一項，並審酌被告曾有竊
    盜前科，仍不知悔改，復攜帶客觀上顯足以對人之生命、身體構成危險兇器而連
    續行竊被害人等之自用小客車達十二部之多，惡性甚重，危害亦鉅，惟犯後坦承
    犯行等一切情狀，量處有期徒刑參年陸月，以示懲儆。又被告係十八歲以上之人
    ，竟於短短三月餘之時間內，行竊達十二次之多，足見其已沉溺於犯罪深淵惡習
    ，僅處徒刑尚不足以改變其犯罪習性，應並予依法宣告於刑之執行前，令入勞動
    場所強制工作年，以資矯正其犯罪惡習。本案經核原審認事用法俱無不合，量
    刑亦稱妥適，被告上訴意旨雖不否認犯罪，但請求減輕其刑，指摘原判決不當，
    並無可取，為無理由，應予駁回。
據上論結，應依刑事訴訟法第三百六十八條，判決如主文。
本案經檢察官吳忠賢到庭執行職務。
中    華    民    國      九十        年      一        月      三      日
                                  臺灣高等法院臺南分院刑事第三庭
                                      審判長法官  黃    聰    明
                                            法官  黃    三    哲
                                            法官  林    勝    木
右正本證明與原本無異。
不得上訴。
                                      法院書記官  吳    秋    賢
中    華    民    國      九十        年      一        月     四       日
附錄法條：
刑法第三百二十一條第一項：犯竊盜罪而有左列情形之一者，處六月以上五年以下有
                          期徒刑：
                  第三款：攜帶兇器而犯之者。


司法院資訊處製作；財團法人民間司法改革基金會備份。
